臺灣彰化地方法院刑事判決　　　　　　　96年度易字第1044號
公　訴　人　臺灣彰化地方法院檢察署檢察官
被　　　告　乙○○
　　　　　　　　　　6弄1號
　　　　　　　　　　（現另案在臺灣臺中監獄執行中）
上列被告因竊盜案件，經檢察官提起公訴（96年度偵字第2093號
），本院依簡式審判程序判決如下：
    主    文
乙○○結夥三人以上、攜帶兇器、毀越安全設備竊盜，累犯，處
有期徒刑壹年貳月，減為有期徒刑柒月。
　  事    實
一、乙○○前因違反毒品危害防制條例案件，經本院北斗簡易庭
    於民國94年7 月11日以94年度斗簡字第79號判處有期徒刑6
    月，得易科罰金確定，經入監執行後，於95年7 月16日縮刑
    期滿執行完畢。詎仍不知悛悔，與已成年之洪美惠（另案通
    緝中）、梁振傑（現由臺灣板橋地方法院檢察署另案偵查中
    ）共同基於意圖為自己不法所有之犯意聯絡，搭乘梁振傑向
    不知情之友人借得之自用小客車1 輛，於95年8 月17日6 時
    許之白天，抵達位於彰化縣田中鎮○○○路123 號之美帝工
    業有限公司（下稱美帝公司）門口，由洪美惠負責在車上把
    風，乙○○與梁振傑則下車進入美帝公司內行竊：
（一）梁振傑先持現場取得之美帝公司所有之鐵板1 支撬開、毀
      壞屬於美帝公司辦公室之鋁窗後，踰越侵入美帝公司之辦
      公室，再自辦公室內部打開門鎖讓乙○○進入，共同徒手
      搬運、竊取美帝公司所有，價值約新臺幣（下同）42,000
      元之電腦主機及聯強牌螢幕各2 台至美帝公司大門口而得
      手，並由乙○○將前開電腦主機、螢幕等物品再搬移至其
      等先前搭乘之自用小客車上。
（二）而同時間，梁振傑則以不詳之方式，竊取停放於美帝公司
      廠房內之日本豐田牌、噸位約1.5 噸之堆高機1 輛得手。
      嗣乙○○駕駛前開自用小客車搭載洪美惠，尾隨梁振傑駕
      駛之前開堆高機1 輛，一同駛至彰化縣溪洲鄉○○○路下
      某新建之大學旁，以50,000元之代價將前開堆高機1 輛售
      與來自桃園、真實姓名年籍不詳之成年人，乙○○因此分
      得贓款20,000元，梁振傑、洪美惠則朋分餘款30,000元，
      至前揭竊得之電腦主機、螢幕等物，則由梁振傑取走。
二、案經彰化縣警察局田中分局報請臺灣彰化地方法院檢察署檢
    察官偵查起訴。
    理    由
一、除被告所犯為死刑、無期徒刑、最輕本刑為3 年以上有期徒
    刑之罪或高等法院管轄第1審案件者外，於前條第1項程序進
    行中，被告先就被訴事實為有罪之陳述時，審判長得告知被
    告簡式審判程序之旨，並聽取當事人、代理人、辯護人及輔
    佐人之意見後，裁定進行簡式審判程序；除簡式審判程序及
    簡易程序案件外，第1審應行合議審判，刑事訴訟法第273條
    之1 第1 項、第284 條之1 分別定有明文。本件被告乙○○
    所犯係死刑、無期徒刑、最輕本刑為3 年以上有期徒刑之罪
    或高等法院管轄第1 審案件以外之罪，並於本院行準備程序
    時就被訴事實為有罪之陳述，本院合議庭依前揭規定，經評
    議結果，裁定改由受命法官獨任行簡式審判程序，合先敘明
    。
二、上揭事實，業據被告乙○○於警詢、偵查、本院準備程序及
    審理中坦承不諱（見臺灣彰化地方法院檢察署96年度偵字第
    2093號卷第9 、10、95、96、138 頁，本院96年度易字第10
    44號卷第55、61-63 頁），核與美帝公司員工即證人甲○○
    於警詢、偵訊中證述之情節相符（見臺灣彰化地方法院檢察
    署96年度偵字第2093號卷第12-16 、102 、103 頁），並有
    彰化縣警察局95年9 月19日彰警鑑字第0950085287號函、內
    政部警政署刑事警察局95年9 月14日刑紋字第0950134916號
    鑑驗書、遭竊現場照片14張在卷可稽（見臺灣彰化地方法院
    檢察署96年度偵字第2093號卷第23-26 、81-87 頁），是被
    告之自白與事實相符，本件事證明確，被告犯行洵堪認定，
    應予依法論科。
三、按刑法上所謂結夥三人以上係指有共同犯罪之故意，結為一
    夥而言。把風行為，在排除犯罪障礙，助成犯罪之實現，在
    合同意思範圍內分擔犯罪行為之一部，故亦係共同正犯而應
    計入結夥之內（最高法院94年度臺上字第5813號判決意旨參
    照）。次按刑法第321 條第1 項第3 款之攜帶兇器竊盜罪，
    係以行為人攜帶兇器竊盜為其加重條件，此所謂兇器，其種
    類並無限制，凡客觀上足以對人之生命、身體、安全構成威
    脅，具有危險性之兇器均屬之，且祇須行竊時攜帶此種具有
    危險性之兇器為已足，並不以攜帶之初有行兇之意圖為必要
    （最高法院79年臺上字第5253號判例意旨參照）。再按攜帶
    兇器竊盜，衹須行竊時，攜帶具有危險性之兇器為已足，被
    告持以行竊之兇器，雖為行竊現場之被害人所有，並非被告
    所攜往，然被告既於行竊之際攜之為工具，在客觀上已足對
    他人之生命身體構成威脅，具有危險性，自應成立刑法第32
    1 條第1 項第3 款之攜帶兇器竊盜罪（88年12月臺灣高等法
    院暨所屬法院88年法律座談會刑事類提案第12號結論參照）
    。是本件共同正犯梁振傑持美帝公司所有之供事實欄一（一
    ）竊盜行為所用之鐵板，係金屬製品，質地堅硬，長約1 尺
    、寬約2 公分，客觀上足對人之生命、身體、安全構成威脅
    ，具有危險性，為刑法第321 條第1 項第3 款所稱之兇器無
    疑。核被告乙○○所為，係犯刑法第321 條第1 項第2 款、
    第3 款、第4 款之結夥三人以上、攜帶兇器、毀越安全設備
    竊盜罪，公訴意旨認被告所為，係犯刑法第321 條第1 項第
    2 款、第4 款之結夥三人、毀越門扇竊盜罪，起訴法條容有
    未洽，然此經公訴人於本院審理時擴張刑法第321 條第1 項
    第3 款為涉犯法條，且考量僅係加重條件之增加，尚無庸變
    更起訴法條，併此敘明。又被告乙○○與洪美惠、梁振傑3
    人間，就前開竊盜犯行，有犯意聯絡及行為分擔，為共同正
    犯。復被告乙○○與洪美惠、梁振傑3 人先、後2 次竊盜之
    行為，係於密切接近之時間、地點實施，均各侵害同一法益
    ，各行為之獨立性極為薄弱，依一般社會健全觀念，在時間
    差距上，難以強行分開，在刑法評價上，以視為數個舉動之
    接續施行，合為包括之一行為予以評價，較為合理，屬接續
    犯，而為包括之一罪（最高法院86年臺上字第3295號判例參
    照）。另被告前因違反毒品危害防制條例案件，經本院北斗
    簡易庭於94年7 月11日以94年度斗簡字第79號判處有期徒刑
    6 月，得易科罰金確定，經入監執行後，於95年7 月16日縮
    刑期滿執行完畢，有臺灣高等法院被告前案紀錄表、臺灣彰
    化地方法院檢察署刑案資料查註紀錄表各1 份存卷可考，係
    前案執行完畢後，5 年內故意再犯有期徒刑以上刑之罪，為
    累犯，應依刑法第47條第1 項規定加重其刑。爰審酌被告乙
    ○○素行不佳，前曾因竊盜犯行經判刑確定執行完畢，又犯
    本案，有臺灣高等法院被告前案紀錄表1 份在卷可參，正值
    青壯之年，不思循正當途徑獲取所需，僅因缺錢花用，一時
    貪念，即任意竊取他人財物，及其結夥3 人、持客觀上具危
    險性而足為兇器之工具、毀越門扇而竊盜之手段、所竊取之
    財物價值、對被害人所生損害，與犯後自始坦承犯行之態度
    等一切情狀，量處如主文所示之宣告刑。末中華民國96年罪
    犯減刑條例已於96年7 月16日施行，而本件被告所犯之罪係
    在96年4 月24日以前，且並無中華民國96年罪犯減刑條例所
    定不適用減刑之情形，故應依該條例第2 條第1 項第3 款、
    第7 條之規定，就被告之宣告刑諭知減得之刑。
據上論斷，應依刑事訴訟法第273 條之1 、第299 條第1 項前段
，刑法第28條、第321 條第1 項第2 款、第3 款、第4 款、第47
條第1 項，中華民國96年罪犯減刑條例第2 條第1 項第3 款、第
7條，判決如主文。
本案經檢察官莊佳瑋到庭執行職務。
中　　華　　民　　國　　96　　年　　8 　　月　　10　　日
                  刑事第八庭    法  官  林秉暉
以上正本證明與原本無異。
如不服本判決應於收受本判決後10日內向本院提出上訴書狀，其
未敘述上訴理由者，並得於提起上訴後10日內向本院補提理由書
狀（均須按他造當事人之人數附繕本）「切勿逕送上級法院」。
告訴人或被害人對於判決如有不服具備理由請求檢察官上訴者，
其上訴期間之計算係以檢察官收受判決正本之日期為準。
中　　華　　民　　國　　96　　年　　8 　　月　　10　　日
                                書記官  梁高賓
附錄本案論罪科刑法條全文：
中華民國刑法第321條
（加重竊盜罪）
犯竊盜罪而有左列情形之一者，處6月以上、5年以下有期徒刑：
一  於夜間侵入住宅或有人居住之建築物、船艦或隱匿其內而犯
    之者。
二  毀越門扇、牆垣或其他安全設備而犯之者。
三  攜帶兇器而犯之者。
四  結夥三人以上而犯之者。
五  乘火災、水災或其他災害之際而犯之者。
六  在車站或埠頭而犯之者。
